臺灣臺北地方法院簡易民事判決
                                 110年度北簡字第15029號
原      告  吳春華  

訴訟代理人  温思廣律師
被      告  王坤強  

訴訟代理人  楊勝凱  
上列當事人間請求損害賠償事件，於中華民國111年6月27日言詞
辯論終結，本院判決如下：
    主  文
被告應給付原告新臺幣參萬捌仟元，及自民國一百一十年五月二
日起至清償日止，按年息百分之五計算之利息。
原告其餘之訴駁回。
訴訟費用由被告負擔百分之十二，餘由原告負擔。
本判決原告勝訴部分得假執行。但被告如以新臺幣參萬捌仟元為
原告預供擔保，得免為假執行。
    事實及理由
壹、程序事項
    按訴狀送達後，原告不得將原訴變更或追加他訴，但擴張或
    減縮應受判決事項之聲明者，不在此限，民事訴訟法第255
    條第1項第3款定有明文。查原告起訴時，請求被告應給付原
    告新臺幣（下同）313,550元，或負責修復原告遭被告追撞
    受損之車輛。於迭次變更聲明後，確認聲明為：被告應給付
    原告313,550元，及自起訴狀繕本送達翌日起至清償日止，
    按年息5％計算之利息（見本院卷第173頁），合於前揭規定
    ，應予准許。
貳、實體方面
一、原告起訴主張：原告駕駛其所有車號000-0000號自小客車（
    下稱系爭車輛），於民國110年2月19日下午2時10分許臨停
    於臺北市萬華區環河快速道路往南058桿前時，遭被告駕駛
    車號0000-00號自小貨車因未注意車前狀況而撞及，系爭車
    輛經送廠估算修理費為313,550元，惟因車輛已無法修復故
    已報廢，為此請求被告賠償313,550元。且與系爭車輛同廠
    牌同年分、等級較差之車輛市價為76,000元，故系爭車輛受
    損時之市價至少為76,000元。又被告在系爭車輛後方遠處就
    可以看到原告路邊停車之狀態，就本件事故應負擔70％肇事
    責任。爰依侵權行為損害賠償之法律關係提起本訴，並聲明
    ：被告應給付原告313,550元，及自起訴狀繕本送達翌日起
    至清償日止，按年息5％計算之利息；並請求依職權宣告假執
    行（見本院卷第173頁）。
二、被告則以：原告在快速道路上違規臨停，兩造均有過失，責
    任各半。又系爭車輛損害部分推定全損，無修理價值，因查
    無系爭車輛之市場交易價格，惟與系爭車輛同款等級且車齡
    較新之車輛市價約為3萬元等語，資為抗辯。並聲明：原告
    之訴駁回。
三、本院得心證之理由
（一）按因故意或過失，不法侵害他人之權利者，負損害賠償責
      任；汽車、機車或其他非依軌道行駛之動力車輛，在使用
      中加損害於他人者，駕駛人應賠償因此所生之損害，民法
      第184條第1項前段、第191條之2前段定有明文。查原告主
      張其所有系爭車輛於上開時地，遭被告駕駛車輛未注意車
      前狀況而撞損，並因無法修復而報廢之事實，業據其提出
      當事人登記聯單、現場圖、道路交通事故初步分析研判表
      及車損照片等件為證，並有本院所查詢之公路監理電子閘
      門資料及向臺北市政府警察局交通警察大隊函調之道路交
      通事故調查報告資料附卷可參（見本院卷第41至71頁），
      復為被告所不爭執，此部分事實堪信為真。故原告請求被
      告負損害賠償責任，核屬有據。
（二）次按不法毀損他人之物者，被害人得請求賠償其物因毀損
      所減少之價額，民法第196條定有明文；物被毀損時，被
      害人除得依民法第196條請求賠償外，並不排除民法第213
      條至第215條之適用；又依民法第215條規定，不能回復原
      狀或回復顯有重大困難者，應以金錢賠償其損害。查原告
      主張系爭車輛經送廠估算修理費為313,550元，且於本件
      事故發生時之交易價值至少為76,000元之事實，業據其提
      出估價單及中古車輛市價網路資料為證（見本院卷第27、
      29、177頁），因系爭車輛已不能回復原狀，故原告請求
      以金錢賠償其損害，自屬有據。又觀諸原告所提出之中古
      車輛市價網路資料，TOYOTA Corona Premio 1.6 1998年
      份之中古車價格為76,000元，而系爭車輛為1998年出廠之
      「TOYOTA 美規 Camry 2.2」（被告並無爭執），系爭車
      輛等級較高，是原告主張其市價至少有76,000元，應屬可
      採。至被告固抗辯與系爭車輛同等級、車齡較新之中古車
      市價為3萬元等語，惟被告並未提出任何證據供本院審酌
      ，尚難憑採，是原告請求被告賠償系爭車輛遭毀損所減少
      之價額76,000元，應屬有據。又原告既未將系爭車輛送廠
      進行維修，且該車輛市價為76,000元，原告請求被告賠償
      修復費用313,550元，要嫌無據。
（三）再按損害之發生或擴大，被害人與有過失者，法院得減輕
      賠償金額，或免除之，民法第217條第1項定有明文。而汽
      車行駛時，駕駛人應注意車前狀況及兩車並行之間隔，並
      隨時採取必要之安全措施，不得在道路上蛇行，或以其他
      危險方式駕車；汽車臨時停車時，橋樑、隧道、圓環、障
      礙物對面、鐵路平交道、人行道、行人穿越道、快車道等
      處，不得臨時停車；汽車停車時，禁止臨時停車處所不得
      停車，道路交通安全規則第94條第3項、第111條第1項第1
      款、第112條第1項第1款分別定有明文。觀諸現場圖及現
      場照片所示，本件肇事地點為臺北市萬華區環河快速道路
      往南058桿處，該處有三線車道，系爭車輛臨停於快車道
      上，被告車輛行駛於外側第3車道上（見本院卷第47、65
      至71頁），被告不慎撞及臨停在快速道路之系爭車輛，顯
      係疏未應注意車前狀況，惟原告違規將系爭車輛臨時停在
      快速道路，亦與有過失。本件經送臺北市車輛行車事故鑑
      定委員會鑑定結果，亦認「被告車輛：未注意車前狀況並
      隨時採取必要之安全措施（同為肇事因素）；系爭車輛：
      在快車道暫停不當阻礙交通（同為肇事因素）」，有該鑑
      定意見書在卷可參（見本院卷第150頁）。本院考量兩造
      過失情節，認本件車禍事故之發生應由被告負擔50％之過
      失責任，原告應負擔50％之過失責任，適用過失相抵之法
      則，減輕被告賠償金額50％，故被告賠償原告之金額應減
      為38,000元【計算式：76,000×（1-50％）＝38,000】。是
      原告請求被告賠償38,000元，核屬有據，逾此範圍之請求
      ，即不能准許。
四、從而，原告依侵權行為損害賠償之法律關係，請求被告給付
    其38,000元，及自起訴狀繕本送達被告之翌日（即110年5月
    2日，見本院卷第37頁）起至清償日止，按年息5％計算之利
    息，為有理由，應予准許。逾此數額之請求，則無理由，應
    予駁回。
五、本件判決基礎已臻明確，兩造其餘攻擊防禦方法及訴訟資料
    經本院斟酌後，核與判決結果不生影響，爰無一一論述之必
    要，併此敘明。
六、本件原告勝訴部分，係就民事訴訟法第427條訴訟適用簡易
    程序所為被告敗訴之判決，依同法第389條第1項第3款規定
    ，應依職權宣告假執行。並依同法第392條第2項規定，宣告
    被告如預供擔保，得免為假執行。
七、訴訟費用之負擔：民事訴訟法第79條。
中　　華　　民　　國　　111 　年　　7 　　月　　22　　日
    　　　　　　　　　　    臺北簡易庭
                                  法  官　郭麗萍
以上正本證明與原本無異。
如不服本判決，應於判決送達後20日內向本庭（臺北市○○區○
○○路0 段000 巷0 號）提出上訴狀。（須按他造當事人之人數
附繕本）。如委任律師提起上訴者，應一併繳納上訴審裁判費。
中　　華　　民　　國　　111 　年　　7 　　月　　22　　日
　　　　　　　　　　　　　　　　　書記官　陳怡如